臺灣基隆地方法院刑事判決　　　　　　　100年度易字第435號
公　訴　人　臺灣基隆地方法院檢察署檢察官
被　　　告　蕭阿三
上列被告因違反毒品危害防制條例案件，經檢察官提起公訴（10
0 年度毒偵字第1587號、第1935號），被告就被訴事實為有罪之
陳述，本院乃裁定改依簡式審判程序審理後判決如下：
    主  文
蕭阿三施用第二級毒品，累犯，處有期徒刑肆月，如易科罰金，
以新臺幣壹仟元折算壹日；又施用第二級毒品，累犯，處有期徒
刑肆月，如易科罰金，以新臺幣壹仟元折算壹日，扣案之第二級
毒品甲基安非他命併同難以析離之包裝袋壹只（毛重肆點肆玖公
克），均沒收銷燬之。應執行有期徒刑柒月，如易科罰金，以新
臺幣壹仟元折算壹日，扣案之第二級毒品甲基安非他命併同難以
析離之包裝袋壹只（毛重肆點肆玖公克），均沒收銷燬之。
    事  實
一、蕭阿三前因施用第二級毒品案件，經本院裁定送觀察勒戒後
    ，認有繼續施用毒品之傾向，乃再裁定令入戒治處所施以強
    制戒治，於民國97年8 月25日經評估後認無繼續戒治必要予
    以釋放，並由臺灣基隆地方法院檢察署檢察官以97年度戒毒
    偵字第34號為不起訴處分確定。又因持有第一級、第二級毒
    品案件，經本院以96年度易字第693號判決判處有期徒刑4月
    、3月，應執行有期徒刑6 月確定，於98年1月21日易科罰金
    執行完畢（構成累犯）。復於上開強制戒治執行完畢釋放後
    之5 年內，因施用第二級毒品案件，經本院以99年度基簡字
    第315號判決判處有期徒刑3 月確定，於99年7月13日易科罰
    金執行完畢（構成累犯）。再因施用第二級毒品案件，經本
    院以99 年度基簡字第1268號判決判處有期徒刑3月確定（下
    稱甲案）；因施用第二級毒品案件，經本院以99年度基簡字
    第1742號判決判處有期徒刑3 月確定（下稱乙案）；因施用
    第二級毒品案件，經本院以99年度基簡字第1816號判決判處
    有期徒刑4 月確定（下稱丙案）；因施用第二級毒品案件，
    經本院以100年度基簡字第123號判決判處有期徒刑3 月確定
    （下稱丁案），其因甲乙丙丁案件所處之刑，嗣經本院以10
    0年度聲字第710號裁定合併應執行有期徒刑10月確定（尚未
    執行完畢）。再因施用第二級毒品、持有第一級毒品案件，
    經本院以100年度基簡字第79號判決各判處有期徒刑3月、3
    月，應執行有期徒刑5 月確定（下稱戊案）；因施用第二級
    毒品案件，經本院以100年度基簡字第538號判決判處有期徒
    刑4 月確定（下稱己案），其因戊己案件所處之刑，嗣經本
    院以100年度聲字第921號裁定合併應執行有期徒刑7 月確定
    （尚未執行完畢）。
二、詎蕭阿三猶未戒斷毒癮，復各基於施用第二級毒品甲基安非
    他命（下稱甲基安非他命）之犯意，先後於下列時、地施用
    甲基安非他命：
  (一)100年7月21日晚間10時許，在基隆市○○區○○路1段123號
    住處，以將甲基安非他命置於錫箔紙上燒烤，再吸食所產生
    煙霧之方式，施用甲基安非他命1次。嗣蕭阿三於翌日晚間8
    、9 時許，搭乘其子蕭永謚所駕駛之自用小客車，在省道台
    62線一坑路出口處，為警攔停，並經警自蕭永謚所駕駛之自
    用小客車內查獲蕭永謚所持有之甲基安非他命2 小包（蕭永
    謚涉嫌違反毒品危害防制條例案件，由檢察官另行偵查），
    查獲員警乃於徵得蕭阿三同意採集尿液送驗，結果呈甲基安
    非他命陽性反應，而查悉上情。
  (二)100 同年8 月1 日晚上6 時許，又在新北市瑞芳區○○○○
    路3 號住處，以將甲基安非他命置於鋁箔紙燒烤，再吸食所
    產生煙霧之方式，施用甲基安非他命1 次。嗣蕭阿三於同年
    8 月2 日12時50分許，在基隆市○○路與仁三路口，因形跡
    可疑，經警攔停予以盤查，蕭阿三見無所逃避，乃交出所持
    有之甲基安非他命1 包（毛重4.49公克）扣案，且經警徵得
    其同意採其尿液送驗，結果呈甲基安非他命陽性反應，而悉
    上情。
三、案經新北市政府警察局瑞芳分局、基隆市警察局第三分局報
    告臺灣基隆地方法院檢察署檢察官偵查後起訴。
    理  由
壹、程序事項
    本件被告蕭阿三所犯者非為死刑、無期徒刑、最輕本刑為3
    年以上有期徒刑之罪或高等法院管轄第一審案件，其於準備
    程序進行中，先就被訴事實為有罪之陳述，經告知其簡式審
    判程序之旨，並聽取公訴人、被告之意見後，本院業依刑事
    訴訟法第273 條之1 第1 項規定，裁定改以簡式審判程序進
    行本案之審理。
貳、實體事項
一、上開事實，業據被告於本院審理時坦承在卷，且其先後2 次
    為警查獲時所採集之尿液送驗後，結果均呈甲基安非他命之
    陽性反應，有台灣檢驗科技股份有限公司及臺灣尖端先進生
    技醫藥股份有限公司濫用藥物檢驗報告各1 紙、新北市政府
    警察局瑞芳分局偵辦毒品危害防制條例案件犯嫌尿液檢驗編
    號對照表及基隆市警察局第三分局偵辦毒品案件尿液檢體對
    照表各1紙附卷可稽，復有第二級毒品甲基安非他命1包（毛
    重4.49公克）扣案可佐，被告之自白核與事實相符，可以採
    信。又被告前因施用第二級毒品案件，經本院裁定送觀察勒
    戒後，認有繼續施用毒品之傾向，乃再定令入戒治處所施以
    強制戒治，於97年8 月25日經評估後認無繼續戒治必要予以
    釋放等情，有臺灣高等法院被告前案紀錄表在卷可憑。綜上
    ，本案事證明確，被告於強制戒治執行完畢後之5 年內，再
    次施用第二級毒品之犯行洵堪認定，應依法論科。
二、查甲基安非他命係毒品危害防制條例第2 條第2 項第2 款所
    定之第二級毒品，被告如事實欄二所示先後2 次非法施用第
    二級毒品甲基安非他命之行為，核均係犯毒品危害防制條例
    第10條第2 項之施用第二級毒品罪。被告先後2 次因施用而
    持有第二級毒品甲基安非他命之低度行為，應各為其施用第
    二級毒品之高度行為所吸收，均不另論罪。又被告前曾受如
    事實欄一所示之有期徒刑執行完畢，有臺灣高等法院被告前
    案紀錄表在卷可按，其於有期徒刑執行完畢後，5 年以內故
    意再犯本件有期徒刑以上之罪，為累犯，其所犯上開2 罪，
    均應依法加重其刑。再被告上開所犯2 罪，犯意各別，行為
    不同，應予分論併罰。爰審酌其犯罪之動機、曾有施用毒品
    之前科仍不知戒除，惟犯罪後坦承犯行，且所犯施用毒品犯
    行乃戕害自己身心健康，並未危及他人等一切情狀，分別量
    處如主文所示之刑及諭知易科罰金之折算標準，並定其應執
    行之刑及諭知易科罰金之折算標準。扣案之白色結晶體1 包
    （毛重4.49公克），內含有第二級毒品甲基安非他命成分，
    有基隆市警察局第三分局暖暖派出所查獲涉嫌毒品危害防制
    條例毒品初步鑑驗報告單1 份在卷可憑，爰依毒品危害防制
    條例第18條第1 項前段規定，在被告所犯如事實欄二(二)所示
    施用第二級毒品罪項下，宣告沒收銷燬之。
據上論斷，應依刑事訴訟法第284 條之1 、第273 條之1 第1 項
、第299 條第1 項前段，毒品危害防制條例第10條第2 項、第18
條第1 項前段、第23條第2 項，刑法第11條、第47條第1 項、第
41條第1 項前段、第51條第5 款，判決如主文。
本案經檢察官黃佳權到庭執行職務。
中    華    民    國    100     年    10    月  28    日
                  刑事第二庭法  官  劉桂金
以上正本證明與原本無異。
如不服本判決應於收受送達後10日內向本院提出上訴書狀，並應
敘述具體理由；其未敘述上訴理由者，應於上訴期間屆滿後20日
內向本院補提理由書(均須按他造當事人之人數附繕本)「切勿逕
送上級法院」。
中    華    民    國   100    年    10    月    28    日
                            書記官  許元又
附錄本案論罪法條：
毒品危害防制條例第10條第2項
施用第二級毒品者，處3 年以下有期徒刑。